【裁判字號】    95,交易,92
【裁判日期】    950503
【裁判案由】    過失傷害
【裁判全文】
臺灣臺中地方法院刑事判決  95年度交易字第92號
公  訴  人  臺灣臺中地方法院檢察署檢察官
被      告  乙○○
上列被告因過失傷害案件，經檢察官提起公訴（九十五年度偵緝
字第一五一號），本院判決如下：
    主    文
乙○○因過失傷害人，累犯，處拘役伍拾日，如易科罰金，以參
佰元折算壹日。
    犯罪事實
一、乙○○曾因誣告案件，經本院於民國九十一年一月十四日，
    以九十一年度沙簡字第四一號刑事簡易判決判處有期徒刑二
    月確定，甫於九十一年八月二十四日執行完畢。其於民國九
    十三年八月二十日晚間八時四十五分許，駕駛其所有車牌號
    碼：ＯＬ–○五三五號自用小客車，沿屬支線道之臺中縣梧
    棲鎮○○○街，由西向東方向行駛。於同日晚上八時五十分
    許，途經該鎮○○路（屬幹線道）與建國北街無號誌之交岔
    路口前，本應注意汽車行駛時，駕駛人應注意車前狀況，隨
    時採取必要之安全措施，及行經無號誌之交岔路口應減速慢
    行，作隨時停車之準備，且汽車行駛至交岔路口，支線道車
    應暫停讓幹線道車先行，而依當時情形，並無不能注意之情
    事。詎乙○○竟疏未注意於此，適有甲○○騎乘伊父所有車
    牌號碼：ＰＭ–六六六號重型機車，沿屬幹線道之該鎮○○
    路，由北往南方向行駛，致乙○○所駕駛之上開自用小客車
    煞車不及，該車左前方保險桿碰撞甲○○所騎乘之上開重型
    機車右側腳踏板處，使甲○○人車倒地，因而受有左內髁撕
    裂性骨折之傷害。乙○○隨撥打一一九電話，請求將甲○○
    送醫治療。乙○○並於交通警察到場調查，未發覺其犯罪前
    ，即向交通警察坦承係因其肇事，致使甲○○受傷之過失傷
    害犯行，而接受裁判。
二、案經甲○○訴由臺中縣警察局清水分局報請臺灣臺中地方法
    院檢察署檢察官偵查起訴。
    理    由
一、(一)訊據被告乙○○對於：曾於上開時地，駕駛其所有上開自
    用小客車，因上開過失，而致使告訴人甲○○受有上開傷害
    之事實，坦承不諱，核與證人即告訴人甲○○於本院審理時
    之結述（參本院卷第二六頁至第三一頁）相符，並有道路交
    通事故現場圖、車號查詢重型機車車籍、車號查詢汽車查籍
    各一紙，道路交通事故調查報告表一份，酒精測定紀錄表、
    一般診斷書各二紙，及照片八幀附於警詢卷內可稽。是被告
    之自白應與事實相符。(二)按行經無號誌之交岔路口，應減速
    慢行，作隨時停車之準備；又汽車行駛時，駕駛人應注意車
    前狀況，並隨時採取必要之安全措施，且汽車行駛至交岔路
    口，支線道車應暫停讓幹線道車先行，道路交通安全規則第
    九十三條第一項第二款、第九十四條第三項、第一百零二條
    第一項第二款分別定有明文。又被告駕駛上開自用小客車肇
    事時，當時之天候、路況皆良好，被告客觀上並無不能注意
    之情事。其疏未注意，因而貿然直行，致告訴人閃避不及，
    致發生上開事故，而使告訴人受有上開傷害，足認被告顯有
    過失，且其過失行為與告訴人所受之上開傷害間，具有相當
    因果關係。(三)至被告固辯稱：當時告訴人所騎乘之上開重型
    機車之車速很快，告訴人亦有過失云云。惟證人即告訴人甲
    ○○於本院審理時，結稱：其所騎乘之上開重型機車，當時
    之時速約六十公里，伊行經上開交岔路時，有再煞車減速等
    語。且卷內亦無證據證明告訴人確有被告所指上開車速很快
    之情事，故被告就此所辯，尚無可取。綜上所述，本件事證
    明確，被告犯行已堪認定。
二、(一)核被告所為，係犯刑法第二百八十四條第一項前段過失傷
    害罪。被告肇事後，於交通警察到場調查，未發覺其犯罪前
    ，即向交通警察坦承係因其肇事，致使告訴人受傷之過失傷
    害犯行，而接受裁判，爰依刑法第六十二條前段規定，減輕
    其刑。又被告曾因誣告案件，經本院於九十一年一月十四日
    ，以九十一年度沙簡字第四一號刑事簡易判決判處有期徒刑
    二月確定，甫於九十一年八月二十四日執行完畢等情，有刑
    案資料查註紀錄表、臺灣高等法院被告前案紀錄表各一紙在
    卷可按。其於受有期徒刑執行完畢後，五年以內再犯本件有
    期徒刑以上之罪，為累犯，應依刑法第四十七條規定，加重
    其刑，並依法先加後減之。(二)爰審酌：被告正值青壯，國小
    畢業，已離婚，平日以從事臨時工為生，收入不固定。係因
    一時不慎致犯本罪，犯罪手段尚屬平和。告訴人所受上開傷
    害非屬極為嚴重，被告迄今未與告訴人達成民事和解，暨犯
    罪後坦承犯行，僅辯稱：告訴人亦有過失云云，其態度尚屬
    良好等一切情狀，量處如主文所示之刑，並諭知易科罰金之
    折算標準。
據上論斷，應依刑事訴訟法第二百九十九條第一項前段，刑法第
二百八十四條第一項前段、第四十七條、第六十二條前段、第四
十一條第一項前段，罰金罰鍰提高標準條例第一條前段、第二條
，判決如主文。
本案經檢察官劉邦繡到庭執行職務。
中    華    民    國    95    年    5     月    3     日
                  交通法庭  審判長法  官  王鏗普
                                  法  官  羅智文
                                  法  官  唐敏寶
以上正本證明與原本無異。
如不服本判決，應於送達後十日內向本院提出上訴狀（須附繕本
），上訴於臺灣高等法院臺中分院。
                                  書記官  魏宏銘
中    華    民    國    95    年    5     月    3     日
附錄論罪科刑法條
刑法第二百八十四條第一項
因過失傷害人者，處六月以下有期徒刑、拘役或五百元以下罰金
，致重傷者，處一年以下有期徒刑、拘役或五百元以下罰金。


司法院資訊處製作；財團法人民間司法改革基金會備份。
